臺灣高等法院臺中分院刑事裁定　　　　　　　　　　九十三年度交抗字第三八二號
　　抗　告　人
　　即受處分人　甲○○
右列抗告人因違反道路交通管理處罰條例案件，不服臺灣台中地方法院中華民國九十
三年五月七日裁定（九十三年度交聲字第三一一號）提起抗告，本院裁定如左：
    主      文
抗告駁回。
    理      由
一、按汽車駕駛人，駕駛汽車有在道路上蛇行，或以其他危險方式駕車之情形者，處
    新臺幣六千元以上二萬四千元以下罰鍰，並當場禁止其駕駛；二輛以上之汽車共
    同違反第一項規定者，處汽車駕駛人新臺幣三萬元以上九萬元以下罰鍰，並當場
    禁止其駕駛及吊銷其駕駛執照；汽車駕駛人有第一項第一款、第三項行為者，並
    吊扣該車輛（所有人）牌照三個月；經受吊扣牌照之車輛再次提供為違反第一項
    第一款、第三項行為者沒入該車輛。道路交通管理處罰條例第四十三條第一項第
    一款、第三項、第四項及違反道路交通管理事件統一裁罰標準表皆有明文。
二、本件原審以受處分人甲○○所有之車號Ｚ七─九七五九號自小客車，於民國九十
    三年三月十四日一時五十九分許，在臺中市○○路與環中路處，因二車以上共同
    集體危險駕駛（闖紅燈）之違規事實，經臺中市警察局第六分局員警依法舉發等
    情，有原舉發機關舉發之違反道路交通管理事件通知單、裁決書各一紙在卷可稽
    。雖受處分人以違規當日並非車主所駕駛，車主將該車借予駕駛人張堯信，駕駛
    人本應盡有善良管理人之責，應遵守道路交通標誌、號誌之指示，駕駛人從事危
    險駕駛之行為，雖已遭裁定吊扣駕駛執照，但車主為不知情之第三者，且當日車
    主並無在車上，無法當場立刻制止駕駛人從事違規行為等語置辯，惟查：張堯信
    確實駕駛該車於臺中市○○路與環中路口處，有兩車以上集體危險駕駛（闖紅燈
    ）之違規事實，違規屬實，舉發無誤，此亦有原舉發機關九十三年四月五日之信
    函一件在卷足佐。又查：就本案所違反法條，除應繳納違規罰鍰外，並應執行吊
    扣車輛牌照處分，法已明文規定，車輛所有人將車出借，具有連帶責任，申訴理
    由與法未合，歉難同意，更有臺中區監理所九十三年四月十九日之函件在卷足憑
    。再者，汽車所有人如已善盡查證駕駛人駕駛執照資格之注意，仍不免發生違規
    者，汽車所有人不受處罰，係指汽車駕駛人駕駛聯結車、大客車、大貨車，而有
    本條例第二十一條之一中七款之情形，方有適用。本件受處分人為該車之所有人
    ，將車借予張堯信駕駛，並非不知情之第三人，其因違反本條例第四十三條第四
    項規定而遭吊扣車輛牌照三個月，並不適用本條例第二十一條之一不受處罰之規
    定，是受處分人空言指摘原舉發不當，尚屬無據。受處分人至今亦未提出任何對
    其有利之證據，以供查證審酌。此外，亦無任何證據足資證明執勤員警有捏造事
    實、違法取締之情事，則執勤警員本其加強道路交通管理、維護交通秩序、確保
    安全職責所為之舉發，自應受到合法、正確而真正之推定，是受處分人之違規事
    實，足堪認定。因認原處分機關據以援引上開規定，裁處受處分人吊扣該車輛牌
    照三個月，逾期則依裁決書處罰主文規定處罰，並無不當，而駁回抗告人之異議
    聲請。經核原審裁定認事用法並無不當，抗告人抗告意旨以該車並非經抗告人同
    意出借，抗告人對駕駛人張堯信之駕駛行為並不知情等語，指摘原審裁定不當，
    非有理由，應予駁回。
三、據上論斷，應依道路交通案件處理辦理辦法第二十六條，刑事訴訟法第四百十二
    條，裁定如主文。
中      華      民      國      九十三  年      六      月      二十九  日
                                臺灣高等法院臺中分院刑事第三庭
                                      審判長法  官  陳  朱  貴
                                            法  官  廖  柏  基
                                            法　官　劉　連　星
右正本證明與原本無異。
不得再抗告。
                                            書記官　李　妍　嬅
中      華      民      國      九十三  年      六      月      三十    日
                                                                        Ａ
